臺灣高等法院高雄分院刑事裁定　　　　　　　　　　九十一年度毒抗字第二三一號
　　抗　告　人
　　即　被　告　甲○○
右列抗告人因聲請觀察勒戒案件，不服臺灣高雄地方法院中華民國九十一年九月二十
日裁定（九十一年度毒聲字第六一二五號），提起抗告，本院裁定如左：
    主  文
抗告駁回。
    理  由
一、本件抗告意旨略以：抗告人前曾因施用毒品，經觀察、勒戒後，現已戒絕惡習，
    未再施用毒品，檢察官既無法舉證抗告人確實施用第一級毒品海洛因之時間、地
    點，高雄縣政府衛生局之儀器設備又無法勝任尿液之檢驗，原審並未詳查，逕依
    該局檢驗報告認抗告人有施用第一級毒品海洛因之犯行，裁定抗告人應送勒戒處
    所觀察、勒戒，顯非適法，請求將原裁定撤銷發回續行調查云云。
二、按犯毒品危害防制條例第十條（即施用第一、二級毒品）之罪者，檢察官應先將
    被告送勒戒處所觀察、勒戒，其期間不得逾一月，毒品危害防制條例第二十條第
    一項定有明文。
三、經查：本件抗告人即被告於九十一年八月十七日下午四時三十分許向前回溯二十
    四小時內之某時許，在高雄縣市某不詳處所內施用第一級毒品海洛因，為警於同
    日下午四時三十分許，在高雄縣美濃鎮○○路電信局前查獲，並扣得海洛因一包
    （重約○．二五公克），經警採取其尿液檢驗結果，檢出嗎啡陽性反應，有高雄
    縣政府衛生局所出具之煙毒尿液檢驗成績書一紙附卷可稽，抗告人有違反毒品危
    害防制條例第十條第一項之施用第一級毒品罪，事證自甚明確。抗告人固迭為辯
    稱：未再施用任何毒品云云。惟按海洛因施用後，水解還原成嗎啡，再循嗎啡之
    代謝方式排出人體外，已據行政院衛生署藥物食品檢驗局以（七三）藥檢壹字第
    ０三０二二一號函示明確可查，另依據醫學臨床實驗及根據英國藥學會出版
    Isolation and Indent if ication of Drugs乙書第二九三頁亦載明：海洛因經
    注射入人體後，在體內迅速水解成6-Monoacety Imorp hine，再緩緩繼續水解成
    嗎啡，然後再循嗎啡之代謝方式排出，同書第四三一至第四三二頁並載有嗎啡經
    注射入人體後，約百分之五十以上於八小時內自尿中排出，至二十四小時排出約
    百分之九十等內容可查。準此，抗告人於被警查獲時向前回溯二十四小時內有施
    用海洛因之事實，應堪肯認。參以抗告人同時遭警在其身上查獲海洛因一包，其
    於警訊時亦坦承查獲前有施用海洛因之情，查扣之海洛因為其所有等語在卷，益
    證抗告人確有施用第一級毒品海洛因之事實，洵屬無疑。抗告人空言否認施用毒
    品云云，自不足採信。本件事證已明，抗告人請求重新調查，核無必要。又抗告
    人前於八十七年間因施用毒品案件，經觀察、勒戒後，認無繼續施用毒品之傾向
    ，業由臺灣高雄地方法院檢察署檢察官於八十八年二月九日以八十七年度偵字第
    一九九四九號不起訴處分確定等情，有該不起訴處分書、臺灣高等法院被告全國
    前案紀錄表及臺灣高雄地方法院檢察署刑案資料查註紀錄表等附卷可稽，是其於
    前揭不起訴處分後五年內再犯上開施用第一級毒品犯行，原審因而依毒品危害防
    制條例第二十條第三項及觀察勒戒處分執行條例第三條第一項規定，裁定將抗告
    人送勒戒處所觀察、勒戒，於法並無不合，本件抗告，並無理由，應予駁回。
四、據上論結，應依刑事訴訟法第四百十二條，裁定如主文。
中    華    民    國      九十一      年      十      月     十六   日
                              臺灣高等法院高雄分院刑事第八庭
                                  審判長法官  郭雅美
                                        法官  張盛喜
                                        法官  裕斗
右正本證明與原本無異。
不得再抗告。
                                  法院書記官  吳福連
中    華    民    國      九十一      年      十      月     十六   日
